臺灣高雄地方法院交通事件裁定　　　　 96年度交聲字第305號
原處分機關　交通部公路總局高雄區監理所旗山監理站
異　議　人　甲○○
上列受處分人因聲明異議案件，對於交通度公路總局高雄區監理
所旗山監理站96年4 月3 日所為之處分（原處分：旗監違字第85
-V00000000 號），聲明異議，本院裁定如下：
    主  文
異議駁回。
    理  由
一、異議意旨略以：伊於民國96年2 月12日下午2 時47分駕駛車
    牌號碼3539-HC 號自用小客車沿屏東縣東港鄉○○路行駛，
    於行經該路與延平路口時，遭警攔停指伊違規闖紅燈，然當
    時係因該處紅綠燈故障，黃燈不亮便直接跳紅燈，致伊未及
    停車，伊亦將此種情形告知員警，詎員警仍堅持舉發，致原
    處分機關據此裁處新臺幣（下同）2,700 元之罰鍰，並記違
    規點數3 點，原處分顯有違誤，爰依法聲明異議云云。
二、按汽車駕駛人，行經有燈光號誌管制之交岔路口闖紅燈者，
    處1,800 元以上5,400 元以下罰鍰，並記違規點數3 點，道
    路交通管理處罰條例第53條及第63條第1 項第3 款分別定有
    明文。
三、經查，證人即舉發員警鍾俊賢到庭具結證稱當天其在屏東縣
    東港鎮○○○○○路口攔查交通違規，異議人駕駛上開自小
    客車沿中山路行駛，迨延平路口號至已經轉為紅燈後，異議
    人才通過路口，其便將異議人攔下，異議人之夫馬上表示路
    口紅綠燈的黃燈故障，其亦立刻前往查看，發現係對向車道
    的黃燈不亮，但異議人所行車道的紅綠燈完全正常等語明確
    ，並提出現場相片3 幀附卷可憑，而證人所提相片及異議人
    所提光碟片之內容，該處路口對向車道之紅綠燈號誌，雖確
    有黃燈不亮之情形，惟按「汽車行駛至交岔路口，其行進、
    轉彎應遵守燈光號誌或交通警察之指示」，道路交通安全規
    則第102 條第1 項第1 款定有明文。該法條並未規定汽車駕
    駛人僅須遵守「位於對向車道之燈光號誌」之指示，故汽車
    行駛至有燈光號誌管制之交岔路口時，即使對向車道燈光號
    誌故障，若駕駛人仍得由設於路口其他位置之燈光號誌辨識
    出自己行駛方向的燈號為何，自應遵守其他燈光號誌之指示
    ，異議人徒以對向車道之黃燈不亮為由，辯稱其無法及時反
    應停等紅燈，尚非有據。況證人鍾俊賢業已證稱異議人係於
    燈號轉為紅燈之後始行穿越路口等語明確，而舉發當時係日
    間，視線良好，證人鍾俊賢應無誤看之虞。而衡之證人身為
    警察人員，執勤經驗必然熟稔，且依卷內資料並無任何事證
    足以證明其證言係屬虛偽，亦無證據證明其有捏造事實、違
    法取締之情事，況證人與異議人並不認識，彼此間亦無恩怨
    嫌隙，其到庭作證須復經具結擔保其證言之信憑性，否則將
    受有偽證罪追訴之危險，當不至任意構陷異議人有此違規，
    其上述證言應可採信，堪認異議人應係於號誌轉為紅燈之後
    始行通過路口無誤。異議人上開違規事實，堪以認定。
四、綜上所述，異議人之異議尚非有理，原處分機關以異議人違
    反道路交通管理處罰條例第53條、第63條第1 項第3 款之規
    定，據以處罰異議人罰鍰2,700 元，並計違規點數3 點，並
    無違誤，本件異議為無理由，應予駁回。
五、據上論斷，應依道路交通案件處理法第19條，裁定如主文。
中　　華　　民　　國　　96　　年　　4 　　月　　30　　日
                      交通法庭法　官  謝  雨  真
以上正本證明與原本無異。
如不服本裁定應於送達後5日內向本院提出抗告狀。
中　　華　　民　　國　　96　　年　　4 　　月　　30　　日
                              書記官  林  佳  慧
